---
title: "Notas2020_limpieza"
author: "Elizabeth Cattaneo"
date: "9/8/2022"
output: html_document
---

```{r setup, include=FALSE}
knitr::opts_chunk$set(echo = TRUE)
```

**OBJETIVOS:**
Realizar el análisis estadístico de desempeño de la cursada 2020 de Bioquímica y Biología Molecular (BBM).

1) Hacer recuento de estudiantes promocionados, aprobados, desaprobados y ausentes para la cursada completa.
2) Hacer recuento de las mismas instancias discriminando por parcial.

Para acreditar la cursada los estudiantes deben aprobar 2 parciales. Los parciales se aprueban con 4 o más puntos. Los estudiantes que obtienen 7 o más puntos en la 1ra fecha de ambos parciales promocionan la materia (no deben rendir un examen final)

```{r}
# importo librerias
library(dplyr)
library(ggplot2)
library(readxl)
library(funModeling)
```

```{r}
# importo datos
data <- read_xlsx("Notas_2020_unificada.xlsx")
```

```{r}
dim(data)
```
**Info1:**
Total de estudiantes inscriptos: 1617

**Exploratory Data Analysis**

1) General
* str()
* summary()
* status()
2) Variables numéricas
* describe()
3) Variables categóricas
* freq()

**EDA General**

```{r}
str(data)
```
* Comision y notas de Promoción ok! (son numéricas)
* En las variables de nota por fecha de parcial (2 a 8) convirtió los strings del dataset original en NAs y la transformó en character -> corregir

```{r}
summary(data)
```

```{r}
status(data)
```
* Los NA en las variables de notas por fecha significan que el estudiante no se presentó a rendir.
* datos únicos en comisiones ok!
* datos únicos en PROMOCION ok! (se promociona con notas entre 70 y 100)
* datos únicos en variables de nota por fecha son posibles. En 2020 (excepto P2F1 para promoción) evaluamos de forma escrita por formularios de Google y la nota puede ser cualquier valor entre 0 y 100.

**EDA Numéricas**
Lo hago porque en las variables de nota por fecha, aunque son character, me permite ver la cantidad de presentes (n) por fecha.

```{r}
describe(data)
```

**Info2:**
Promocionaron con:
7 puntos el 27% de los alumnos
8 puntos el 38.5% de los alumnos
9 puntos el 27% y
10 puntos el 7.5%

**OBJ 1: recuento de estudiantes promocionados, aprobados, desaprobados y abandonaron para la cursada completa.**

* Promocionados: alumnos que obtuvieron 7 o más puntos en P1F1 y P2F1 (aprueban con más de 7 puntos la 1ra fecha de cada parcial)
* Aprobados: alumnos que obtienen más de 4 puntos en cualquier fecha de cada parcial (pero menos de 7 puntos en la 1ra, si se presentan)
* Desaprobados: alumnos que obtienen entre 0 y 3 puntos. Para la cursada completa contabilizo juntos desaprobados del 1er y 2do parcial.
* Abandonaron: alumnos que se anotaron pero nunca se presentaron a rendir + alumnos que aprobaron el 1er parcial pero no se presentaron a rendir el 2do.







**CONCLUSIONES**
1) Se inscribieron en la materia 1617 estudiantes
2) Promocionaron con:
7 puntos el 27% de los alumnos
8 puntos el 38.5% de los alumnos
9 puntos el 27% y
10 puntos el 7.5%
Esto está calculado sobre los inscriptos (no sobre los que efectivamente cursaron)