---
title: "Notas2020_limpieza"
author: "Elizabeth Cattaneo"
date: "9/8/2022"
output: html_document
---

```{r setup, include=FALSE}
knitr::opts_chunk$set(echo = TRUE)
```

**OBJETIVOS:**
Realizar el análisis estadístico de desempeño de la cursada 2020 de Bioquímica y Biología Molecular.

1) Hacer recuento de estudiantes promocionados, aprobados, desaprobados y ausentes para la cursada completa.
2) Hacer recuento de las mismas instancias discriminando por parcial.

```{r}
# importo librerias
library(dplyr)
library(ggplot2)
library(readxl)
library(funModeling)
```

```{r}
# importo datos
data <- read_xlsx("Notas_2020_unificada.xlsx")
```

```{r}
dim(data)
```
* Total de estudiantes: 1617

**Exploratory Data Analysis**

1) General
* str()
* summary()
* status()
2) Variables numéricas
* describe()
3) Variables categóricas
* freq()

**EDA General**

```{r}
str(data)
```
* Comision y notas de Promoción ok! (son numéricas)
* En las variables de nota por fecha de parcial (2 a 8) convirtió los strings del dataset original en NAs y la transformó en character -> corregir

```{r}
summary(data)
```

```{r}
status(data)
```
* Los NA en las variables de notas por fecha significan que el estudiante no se presentó a rendir.
* datos únicos en comisiones ok!
* datos únicos en PROMOCION ok! (se promociona con notas entre 70 y 100)
* datos únicos en variables de nota por fecha son posibles. En 2020 (excepto P2F1 para promoción) evaluamos de forma escrita por formularios de Google y la nota puede ser cualquier valor entre 0 y 100
